【裁判字號】    89,上訴,3732
【裁判日期】    890831
【裁判案由】    毒品危害防制條例
【裁判全文】
臺灣高等法院刑事判決                          八十九年度上訴字第三七三二號
    上  訴  人
    即  被  告  甲○○
右上訴人因毒品危害防制條例案件，不服臺灣板橋地方法院八十九年度訴字第一三五
七號，中華民國八十九年八月三十一日第一審判決（起訴案號：臺灣板橋地方法院檢
察署八十九年度偵字第一一九七九號、八十九年度毒偵字第四五五三號），提起上訴
，本院判決如左：
    主  文
原判決撤銷。
甲○○連續施用第一級毒品，處有期徒刑壹年。扣案毒品海洛因壹包（毛重壹點貳公
克、淨重壹公克）沒收銷燬之。
    事  實
一、甲○○曾於八十二年間因違反肅清煙毒條例案件，經原審法院於八十二年十一月
    十七日判處有期徒刑二年確定，刑期起算日為八十三年九月二十三日，指揮書執
    畢日期為八十五年九月二十二日，復於前案確定前，再犯肅清煙毒條例案件，經
    本院於八十三年十二月二十九日判處有期徒刑四年確定在案，接續執行上述徒刑
    ，刑期起算日為八十五年九月二十三日，縮刑期滿日期為八十九年四月九日，於
    八十五年十二月二十六日因縮短刑期假釋出監，嗣經撤銷假釋，而尚未執行完畢
    。又因施用毒品案件，經原審法院以八十八年度毒聲字第五九六七號裁定送觀察
    、勒戒後，認無繼續施用毒品之傾向，由臺灣板橋地方法院檢察署檢察官於八十
    八年十月八日以八十八年度毒偵字第一二四九號為不起訴處分確定在案，詎仍不
    警惕，竟基於施用第一級毒品海洛因之概括犯意，自前案勒戒出所後之八十八年
    十一月中旬某日起至八十九年六月二十一日晚上十一時許止，在其位於臺北縣三
    重市○○街四十一號住處，平均每星期一次，以將海洛因滲混開水並以針筒注入
    其手臂血管內之方式，連續施用第一級毒品海洛因多次，嗣於同年月二十二日中
    午十二時許，與林子超一起在臺北縣三重市○○路○段二十一號前為警查獲，並
    當場在林子超身上查獲兩人合資購買欲供施用之海洛因一包（毛重一、二公克、
    淨重一公克）。甲○○並經原審以八十九年度毒聲字第三九四三號裁定送觀察、
    勒戒後，認有繼續施用毒品之傾向。
二、案經臺北市政府警察局士林分局（起訴書誤載為臺北縣警察局三重分局）報請臺
    灣板橋地方法院檢察署檢察官偵查起訴。
    理  由
一、右揭犯罪事實，業據上訴人即被告甲○○坦承不諱，並有海洛因一包（毛重一、
    二公克、淨重一公克）扣案，及海洛因鑑定報告及被告所採尿液確有第一級毒品
    之陽性反應及檢驗報告附卷可稽（見偵字第四五五三號卷第一四、四三頁），核
    與證人林子超供述之情節相符，又被告前因施用毒品案件，經原審法院以八十八
    年度毒聲字第五九六七號裁定送觀察、勒戒後，認無繼續施用毒品之傾向，由臺
    灣板橋地方法院檢察署檢察官於八十八年十月八日以八十八年度毒偵字第第一二
    四九號為不起訴處分確定，有不起訴處分書在卷足憑；其於五年內再犯毒品危害
    防治條例第十條第一項之罪，經裁定送觀察勒戒，認有繼續施用毒品傾向，亦
    分別有臺灣板橋地方法院八十九年度毒聲字第三九四三號刑事裁定及臺灣臺北看
    守所附設勒戒處所於八十九年七月一日出具之有繼續施用毒品傾向證明書各一紙
    附卷足參，本件事證明確，被告上開犯行，洵堪認定，自應依法論罪科刑。
二、核被告甲○○所為，係犯毒品危害防制條例第十條第一項施用第一級毒品罪。其
    先後多次施用第一級毒品海洛因之犯行，時間密接，所犯構成要件亦復相同，顯
    係基於概括犯意為之，應依連續犯規定論以一罪並依法加重其刑。又其各該施用
    毒品海洛因先後持有之低度行為，應為施用之高度行為所吸收，均不另論罪。
三、原審予以論罪科刑，固非無見。惟查：被告曾於八十二年間因違反肅清煙毒條例
    案件，經原審法院於八十二年十一月十七日判處有期徒刑二年確定，刑期起算日
    為八十三年九月二十三日，指揮書執畢日期為八十五年九月二十二日，復於前案
    確定前，再犯肅清煙毒條例案件，經本院於八十三年十二月二十九日判處有期徒
    刑四年確定在案，接續執行上述徒刑，刑期起算日為八十五年九月二十三日，縮
    刑期滿日期為八十九年四月九日，於八十五年十二月二十六日因縮短刑期假釋因
    以出監，嗣經撤銷假釋，而尚未執行完畢。嗣經台灣板橋地方法院檢察署以八十
    九年度執更字第六五六號案，於八十九年四月十八日分案執行殘刑三年三月十四
    日附卷可參。原審以被告受有期徒刑執行完畢，五年內再犯本案，而論以累犯，
    並加重其刑，即有未當。且未就扣案毒品依法宣告沒收併銷燬之，同有未洽，被
    告上訴指摘原判決不當，為有理由，應由本院將原判決撤銷，並自為判決。爰審
    酌被告之品行、素行、犯罪之動機、目的、手段，非法施用之次數、期間及犯後
    坦白承認等一切情狀，量處有期徒刑壹年，以資矯正。扣案之海洛因（毛重一、
    二公克、淨重一公克，應依法沒收銷燬之。
據上論斷，應依刑事訴訟法第三百六十九條第一項前段、第三百六十四條、第二百九
十九條第一項前段、毒品危害防制條例第十條第一項、第二十條第三項前段、第十八
條第一項、刑法第十一條前段、第五十六條之規定，判決如主文。
本案經檢察官沈明倫到庭執行職務。
中    華    民    國    八十九    年      十一     月       二十二      日
                              臺灣高等法院刑事第九庭
                                  審判長法  官  李  文  成
                                        法  官  官  有  明
                                        法  官  何  菁  莪
右正本證明與原本無異。
如不服本判決應於收受送達後十日內向本院提出上訴書狀，其未敘述上訴之理由者並
得於提起上訴後十日內向本院補提理由書（均須按他造當事人之人數附繕本）。
                                        書記官  吳  瑞  英
中    華    民    國    八十九    年      十一      月      二十二      日
附錄：本案論罪科刑法條全文
毒品危害防制條例第十條
施用第一級毒品者，處六月以上五年以下有期徒刑。
施用第二級毒品者，處三年以下有期徒刑。


司法院資訊處製作；財團法人民間司法改革基金會備份。
